【裁判字號】    98,基簡,643
【裁判日期】    980805
【裁判案由】    清償債務
【裁判全文】
臺灣基隆地方法院民事判決              98年度基簡字第643號
原      告  國泰世華商業銀行股份有限公司
法定代理人  乙○○
訴訟代理人  丙○○
被      告  甲○○
                    （
上列當事人間請求清償債務事件，本院於中華民國98年７月29日
辯論終結，茲判決如下：
    主  文
被告應給付原告新臺幣貳拾萬玖仟伍佰玖拾柒元及自民國九十六
年四月十一日起至清償日止按年息百分之十九‧七計算之利息。
訴訟費用新臺幣貳仟貳佰壹拾元由被告負擔。
本判決得為假執行。
    事實及理由要領
一、本件原告起訴主張：(一)被告於民國（下同）92年３月20日
    與嗣和原告合併並更名前之世華聯合商業銀行股份有限公司
    （世華聯合商業銀行股份有限公司嗣於92年６月26日與國泰
    商業銀行股份有限公司合併，至92年10月27日並更名為國泰
    世華商業銀行股份有限公司）訂立「使用信用卡契約」，並
    領用信用卡１張，依約被告即得憑卡於各特約商店刷卡簽帳
    消費，惟應於當期繳款截止日前向發卡銀行如數清償，或以
    循環信用方式繳交最低應繳金額，其餘未清償之消費帳款則
    應按年息19.7％按月計付利息；如逾期清償時，除喪失期限
    利益外，並應就未清償之本金按年息19.7％計付利息及按當
    期應繳而未繳金額之2.50％計付違約金。被告自領得信用卡
    後，即於各特約商店簽帳消費，惟卻未依約給付應付之金額
    ，依約已喪失循環信用之期限利益，債務全部視為到期，迄
    至95年３月24日止，尚欠本金5,094.元，利息333.元及違約
    金254.元（不請求），合計5,427.元未付。(二)被告另於92
    年３月21日向嗣和原告合併並更名前之世華聯合商業銀行股
    份有限公司（世華聯合商業銀行股份有限公司嗣於92年６月
    26日與國泰商業銀行股份有限公司合併，至92年10月27日並
    更名為國泰世華商業銀行股份有限公司）申辦代償卡，以代
    付英商標準渣打銀行台北分行之信用卡欠款，約定原告代償
    後，前24個月不計利息，但應就代償餘額按年息1.10％計付
    手續費，自第25個月起則改按以年息19.7％計付利息。迄至
    95年３月24日止，尚欠本金26,492元，利息1,718.元及違約
    金1,324.元（不請求），合28,210元未付。(三)被告又於93
    年６月４日與原告簽訂「簡易通信貸款契約書」，向原告借
    款21萬元，約定借款期間為３年，利息按年息18.5％計算，
    本息自93年６月４日起至96年６月４日止依年金法分36期平
    均攤還，併入信用卡帳單中與信用卡消費款一併清償，並約
    定如逾期清償時，即喪失期限利益，債務全部視為到期，並
    應按年息19.7％計付利息。迄至95年３月24日止，尚欠本金
    174,751.元，利息10,783元及違約金2,770.元（不請求），
    合185,534.元未付。(四)綜上，至95年３月24日止被告共欠
    本金206,337.元，利息12,834元，合219,171.元及自95年３
    月25日起至清償日止按年息19.7％計算之利息未付，經原告
    催討後，被告僅於96年４月10日再支付部分金額，經抵充後
    尚欠本金209,597.元及自96年４月11日起至清償日止按年息
    19.7％計算之利息未付，迭催不理等情，為此依約（使用信
    用卡契約及消費借貸）提起本件訴訟，請求判命被告如數給
    付。
三、被告到場自認原告主張之事實屬實（即自認確有積欠原告如
    原告所稱之消費款本息未付），惟以：伊為臨時工，且有子
    女須伊扶養，故目前無力清償等語，資為抗辯。
四、查原告主張之上開事實，業為被告所自認，並有原告提出之
    信用卡申請書、約定條款、代償卡申請書、代償卡約定條款
    、信用卡簡易通信貸款申請書及簡易通信貸款約定書（以上
    均影本附卷，原本發還）及電腦列印之「信用卡消費帳款債
    權明細報表」各１件可資佐證，原告之主張自堪信為真實，
    亦即被告確有積欠原告如主文第１項所示之信用卡消費款本
    息未付，依約應負清償之責，從而原告依約（使用信用卡契
    約及消費借貸）訴請被告如數給付，自屬正當，應予准許。
    至「有無資力償還，乃係執行問題，不得據為不負履行義務
    之抗辯。」（參見最高法院19年度上字第1733號判例），故
    被告抗辯：伊為臨時工，且有子女須伊扶養，故目前無力清
    償云云，自不可採，併予敘明。
五、訴訟費用（即裁判費）2,210.元（原告起訴時原請求之金額
    為219,171.元，應徵裁判費2,320.元，原告嗣於98年７月29
    日減縮請求之金額為209,597.元，應徵裁判費2,210.元。減
    縮部分之裁判費，依法應由原告負擔，故不計在內），依民
    事訴訟法第78條之規定，應由敗訴之被告負擔，爰一併確定
    其數額如主文第２項所示。
六、本件係「就民事訴訟法第0427條第１項訴訟（關於財產權之
    訴訟，其標的之金額或價額在新臺幣50萬元以下者）適用簡
    易程序所為被告敗訴之判決」，依民事訴訟法第0389條第１
    項第３款規定，應依職權宣告假執行，爰依職權宣告之。
七、據上論結，本件原告之訴為有理由，依民事訴訟法第0436條
    第２項、第78條、第0389第１項第３款，判決如主文。
中    華    民    國     98    年    8    月    5     日
                  基隆簡易庭法      官  林金發
以上正本係照原本作成。
如不服本判決，應於本判決送達後20日內向本院提出上訴狀（並
附繕本）及繳納上訴裁判費，上訴於本院合議庭。
中    華    民    國     98    年    8    月    5     日
                            法院書記官  莊國南


司法院資訊處製作；財團法人民間司法改革基金會備份。
